João Victor Porto

<u>LinkedIn</u> <u>Portfólio</u> 22 99244-3293 victorportodev@gmail.com Liberdade – Rio das Ostras - Rio de Janeiro 01/02/1999

OBJETIVO PROFISSIONAL

Desenvolvedor Full Stack

RESUMO DE QUALIFICAÇÕES

Desenvolvedor Full Stack Java, formado pela EBAC – Escola Britânica de Artes Criativas e Tecnologia. Possuo perfil proativo e foco em soluções inovadoras para melhorar processos. Experiência em desenvolvimento front-end e back-end com foco em Java. Forte conhecimento em tecnologias modernas como React, TypeScript e microsserviços, além de aplicações monolíticas robustas com Spring Boot.

- HTML, CSS, JavaScript, jQuery, Bootstrap, Sass, Less, Grunt, Ajax, Vue.js, TypeScript, React, Java.
- Conhecimento em Spring Boot para desenvolvimento de aplicações back-end, com experiência na criação e gestão de serviços independentes e interconectados, utilizando conceitos de microsserviços.

FORMAÇÃO

 Curso Livre Profissionalizante - Desenvolvedor Full Stack - EBAC (Escola Britânica de Artes Criativas e Tecnologia) - Período: 08/2023 - 10/2024

EXPERIÊNCIA PROFISSIONAL

Qualitech (Rio de janeiro/RJ)

10/2023-12/2023

(Grandes empresas)

Assistente de Inspetor IRATA N1 | 10/2023

- Responsável por garantir a segurança e conformidade dos equipamentos, através da inspeção e identificação de desgastes, danos ou falhas;
- Aplicação de ensaios não destrutivos (ultrassom, radiografia, partículas magnéticas) para detecção de falhas internas:
- Controle de relatórios e documentação, assegurando conformidade com normas internacionais e auditorias;
- Atuação em ambientes industriais e offshore, utilizando técnicas de acesso por cordas para inspeção de áreas de difícil acesso.

Porto's Drinks (Armação dos Búzios/RJ)

11/2021 - 03/2023

(MEI)

Diretor Executivo (MEI) | 11/2021 - 03/2023

- Gerenciamento de vendas e atendimento ao cliente, com foco em fidelização e construção de relacionamentos;
- Responsável por controle de estoque, contabilidade e negociação com fornecedores para garantir disponibilidade de produtos;
- Coordenação de entregas e gestão logística para otimizar processos operacionais.

PROJETOS RELEVANTES

Clone Disney +

04/2024

EBAC

- Elaboração de um clone da interface do app Disney+;
- Desenvolvimento de uma interface visual atrativa com React, listando filmes e séries com descrições e imagens. Integração com APIs externas para exibição de dados dinâmicos, garantindo a atualização constante do conteúdo.

E-food 06/2024

EBAC

- Plataforma de entrega de alimentos desenvolvida com React;
- Listagem de pratos com descrições, sistema de carrinho de compras, integração com APIs externas e avaliações de clientes;
- Implementação de melhorias na interface e usabilidade, como loaders personalizados e máscaras de formulário.

IDIOMAS

Inglês – Nível básico

COMPETÊNCIAS

Desenvolvimento de Sistemas | Sistemas WEB | Desenvolvedor | JavaScript | CSS | Java | HTML | SQL |
API | Maven | Gradle | Spring Boot | TypeScript | Vue.js e React | Otimização de e-mails de marketing e landing pages com foco em conversão | TypeScript | ES6+ e manipulação de requisições assíncronas |
DOM | JQuery | princípios de microsserviços e aplicações distribuídas de alta escalabilidade.

CURSOS/ATIVIDADES COMPLEMENTARES

- Inteligência artificial EBAC 2024
- Introdução à Programação EBAC 2024